Minutes et répertoires du notaire Joseph RABOUINE, 27 mai 1722 - 17 juillet 1767 (étude XXI)
Archives nationales
- Minutes de Joseph RABOUINE, 27 mai 1722 - août 1767; MC/ET/XXI/296 - MC/ET/XXI/442
  - Minutes. 1740, septembre - décembre, septembre - décembre 1740; MC/ET/XXI/341; registre
    - Inventaire après décès de Noël Auguste Masson, maître peintre, demeurant rue des Ciseaux., 24 novembre 1740; MC/ET/XXI/341
      inventaire après décès; Ciseaux (rue des); Masson, Noël Auguste; peintre
    - MASSON (Noël Augustin), Maître peintre, Rue des Ciseaux § Inventaire après décès de, 24 novembre 1740; MC/ET/XXI/341
      inventaire; Masson, Noël Augustin
    - Partage des biens de succession de Etienne Fessard, graveur en taille douce, demeurant au cloître Saint-Germain-l'Auxerrois., 26 novembre 1740; MC/ET/XXI/341
      partage; Saint-Germain-l'Auxerrois (cloître); Fessard, Etienne; graveur
    - Vente d'une maison. Favier. Maître de ballet du roi de Pologne à la Cour de Pologne., 7 décembre 1740; MC/ET/XXI/341
      acte de vente; Pologne; Favier
    - DELACROIX (Jean) Entrepreneur des bâtiments Chaillot § Constitution, 27 décembre 1740; MC/ET/XXI/341
      constitution de rente; Delacroix, Jean
  - Minutes. 1741, janvier - mars, janvier - mars 1741; MC/ET/XXI/342; registre
    - Mondon (Pasquier Réné), marchand orfèvre, rue du Harlay § Dépôt de procuration, 8 janvier 1741; MC/ET/XXI/342
      procuration; Mondon, Pasquier Réné
    - Bernard (François) entrepreneur de bâtiments du roi rue Cadet § desistement, 17 janvier 1741; MC/ET/XXI/342
      Bernard, François
    - Mariage de Eustache Muidebled, maître menuisier, rue de Cléry, fils de Robert Muidebled, maître menuisier à Paris et ordinaire de l'Hôtel-de-Ville, Rue Boucherat., 20 janvier 1741; MC/ET/XXI/342
      contrat de mariage; Muidebled, Robert; Muidebled, Eustache; menuisier; Cléry (rue de); Boucherat (rue); Hôtel de Ville
    - Association entre deux maçons, Jérôme et Jean Croquefer, maçons à Stain., 30 janvier 1741; MC/ET/XXI/342
      Croquefer, Jean; Croquefer, Jérôme; statuts d'association; maçon; Stains (Seine-Saint-Denis)
    - Mariage de Jérôme Croquefer, maçon, Stains, fils de feu MichelCroquefer, maçon, Stains., 30 janvier 1741; MC/ET/XXI/342
      contrat de mariage; Croquefer, Michel; Croquefer, Jérôme; maçon; Stains (Seine-Saint-Denis)
    - Lamy (Charles Gabriel) Marchand faïencier rue du Marché Palu § Mariage de .., 3 février 1741; MC/ET/XXI/342
    - Cheveraut (François) marchand éventailliste rue Saint-Denis § Mariage de .., 4 février 1741; MC/ET/XXI/342
      contrat de mariage; Cheveraut, François
    - Devis et marché pour des travaux de réparations (en deux maisons) pour lequel le sieur Fauvel de Villiers, architecte juré expert à Paris fait un procès verbal. Une procuration du 8 mars 1741 est liée à ce marché. Mention de Nicolas Legris, maître maçon, entrepreneur de bâtiments, rue Saint Laurent., 4 mars 1741; MC/ET/XXI/342
      architecte; devis; marché; procuration; Fauvel de Villiers, Jean; Legris, Nicolas; maçon; Saint-Laurent (rue); chef d'entreprise
    - Chayé (Claude François) entrepreneur de bâtiments rue Geoffroy l'Asnier § transport et cession de la veuve de..., 13 mars 1741; MC/ET/XXI/342
      Chayé, Claude François
    - Courtois (Etienne) maître menuisier rue de Bourbon § Mariage du fils de .., 17 mars 1741; MC/ET/XXI/342
      contrat de mariage; Courtois, Etienne
    - Cautionnement concernant Jacques Cochereau, ordinaire de Musique de la Chambre du roi à Versailles., 21 mars 1741; MC/ET/XXI/342
      Date de création de la notice: 2014 (N. Jourdain)
      cautionnement; musicien; Versailles (Yvelines); Cochereau, Jacques
  - Minutes. 1741, avril - juin, avril - juin 1741; MC/ET/XXI/343; registre
    - Bernier (Gabriel) entrepreneur de bâtiments juré expert grande rue du fg. Montmartre § Transaction de la veuve de .., 6 avril 1741; MC/ET/XXI/343
      accord; Bernier, Gabriel
    - Cachet aux armes de Benjamin Bonnet, notaire et tabellion public à Londres., 5 mai 1741; MC/ET/XXI/343
      Londres (Royaume-Uni); Bonnet, Benjamin; notaire; tabellion
    - Bail par Louis Jacques Herpin, sculpteur du roi, demeurant rue Notre-Dame-des-Victoires., 9 juin 1741; MC/ET/XXI/343
      bail; Notre-Dame-des-Victoires (rue); Herpin, Louis Jacques; sculpteur
    - Mollin (Charles) marchand tapissier rue Ticquetonne § Constitution, 19 juin 1741; MC/ET/XXI/343
    - Monmerqué (Mathieu) entrepreneur de la manufacture royale de tapisserie des Gobelins § transport, 20 juin 1741; MC/ET/XXI/343
      Monmerqué, Mathieu
  - Minutes. 1741, juillet - septembre, juillet - septembre 1741; MC/ET/XXI/344; registre
    - Pierre Watin bourgeois de Paris § Certificat aux décès de Pierre Watin, 10 juillet 1741; MC/ET/XXI/344
      Fichier dit 'général' XVIIe-XVIIIe siècles, par le personnel du Minutier, 1954-1999 ( fichier papier entièrement dématérialisé; voir contexte dans le Plan d’orientation général - Notaires de Paris, guides thématiques du Minutier).
    - Jean CHAPET, maître à danser, témoin au mariage entre Joseph CHAPET, son frère, maître à danser, âgé de vingt-huit ans, rue Saint-Honoré, fils d'Augustin CHAPET, gagne-deniers, et Madeleine PAIN., 19 juillet 1741; MC/ET/XXI/344
      contrat de mariage; Saint-Honoré (rue); Chapet, Jean; Chapet, Joseph; Chapet, Augustin; Pain, Madeleine; enseignant; danseur; journalier
    - Duchenne (Henri) maître maçon rue de l'Arbalète § Vente, 19 juillet 1741; MC/ET/XXI/344
      acte de vente; Duchenne, Henri
    - Courtois (Etienne) maître menuisier rue de Bourbon § Quittance en avancement d'hoirie, 22 juillet 1741; MC/ET/XXI/344
      quittance; Courtois, Etienne
    - MOLLIN (Charles) Marchand Tapissier Rue Tiquetonne § Partage de succession .., 25 juillet 1741; MC/ET/XXI/344
      partage; Mollin, Charles
    - RENAUT (Pierre Etienne) Maître Serrurier Paroisse de la Madeleine en la Citée § Inventaire .., 31 août 1741; MC/ET/XXI/344
      inventaire; Renaut, Pierre Etienne
    - PERRON (Claude), peintre, Rue Beauregard. § Inventaire de la femme de .., 11 septembre 1741; MC/ET/XXI/344
      inventaire; Perron, Claude
    - MOLIN (Charles) Maître tapissier Rue Tiquetonne .. § Obligation .., 18 août 1744; MC/ET/XXI/344
      obligation; Molin, Charles
  - Minutes. 1741, octobre - décembre, octobre - décembre 1741; MC/ET/XXI/345; registre
    - Constitution de rente au profit de Denis Antoine Gervais, sculpteur ordinaire du roi, demeurant rue Basse-du-Rempart., 9 novembre 1741; MC/ET/XXI/345
      constitution de rente; Basse-du-Rempart (rue); Gervais, Denis Antoine; sculpteur
    - Constitution de rente au profit de Denis Antoine Gervais, sculpteur ordinaire du roi, demeurant rue Basse-du-Rempart., 21 novembre 1741; MC/ET/XXI/345
    - THERIN (Charles) Evantailliste Rue du Grand Hurleur § Mariage, 22 novembre 1741; MC/ET/XXI/345
      contrat de mariage; Therin, Charles
  - Minutes. 1742, janvier - mars, janvier - mars 1742; MC/ET/XXI/346; registre
    - RENAULT (Pierre Etienne) Maître Serrurier Rue de la Licorne § Abandonnement .., 9 janvier 1742; MC/ET/XXI/346
      Renault, Pierre Etienne
    - RENAULT (Pierre Etienne) Maître Serrurier Rue de la Licorne § Procuration .., 17 janvier 1742; MC/ET/XXI/346
      procuration; Renault, Pierre Etienne
    - JORGUET (Jean) Maître maçon Grande rue Mareneau. § Bail à loyer .., 21 janvier 1742; MC/ET/XXI/346
      bail; Jorguet, Jean
    - BUNEL (Louis) Maître menuisier Rue du Bac § Constitution viagère .., 26 février 1742; MC/ET/XXI/346
      Bunel, Louis
    - DE LOUVIER (Gabriel Vincent) Maître menuisier Rue du Bac § Constitution viagère .., 26 février 1742; MC/ET/XXI/346
      De Louvier, Gabriel Vincent
    - TINTRELIN (Jean Baptiste) Maître horloger Quai des Morfondus § Constitution., 16 mars 1742; MC/ET/XXI/346
      constitution de rente; Tintrelin, Jean Baptiste
  - Minutes. 1742, avril - mai, avril - mai 1742; MC/ET/XXI/347; registre
    - MOLLIN (Charles) Marchand Tapissier Rue Tiquetonne § Mainlevée .., 16 avril 1742; MC/ET/XXI/347
    - LEBRUN (Jean François) Maître menuisier Rue Charenton § Inventaire de la veuve Du Fay., 18 avril 1742; MC/ET/XXI/347
      inventaire; Lebrun, Jean François
    - DUFAY (Pierre) Marchand Tapissier Rue Charenton § Inventaire après décès de la veuve .., 18 avril 1742; MC/ET/XXI/347
      inventaire; Dufay, Pierre
    - MOLLIN (Charles) Marchand Tapissier Rue Tiquetonne § Mainlevée .., 19 avril 1742; MC/ET/XXI/347
    - BARBIER (François) Maître fondeur Rue de la Pelleterie § Traité d'office .., 16 mai 1742; MC/ET/XXI/347
      Barbier, François
  - Minutes. 1742, juin - août, juin - août 1742; MC/ET/XXI/348; registre
    - Mequignon (François-Guillaume) maître Sculpteur rue de la Lune § bail., 28 juillet 1742; MC/ET/XXI/348
      bail; Mequignon, François-Guillaume
    - Courtois (Etienne) maître menuisier rue de Bourbon § Mariage de la fille de .., 29 juillet 1742; MC/ET/XXI/348
  - Minutes. 1742, septembre - décembre, septembre - décembre 1742; MC/ET/XXI/349; registre
    - Legrand (Pierre) appareilleur de bâtiments rue Saint Joseph § bail, 23 septembre 1742; MC/ET/XXI/349
      bail; Legrand, Pierre
    - tapissier (apprentissage) § Contrat pour 6 ans entre Paul Clavel marchand, et Charles Mezières, maître et marchand tapissier, au profit de Louis d'Alexandre, l'abbé, fils d'Alexandre, Logé, nourri, son père le blanchira. Moyennant 300 l., 23 octobre 1742; MC/ET/XXI/349
    - Vallayer (Joseph), orfèvre du roi, à l'hôtel des Gobelins § Mariage de .., 23 octobre 1742; MC/ET/XXI/349
      contrat de mariage; Vallayer, Joseph
    - Aubry (Charles) marchand tapissier rue Saint-Dominique § Mariage de la fille de .., 26 octobre 1742; MC/ET/XXI/349
      contrat de mariage; Aubry, Charles
    - Mezieres (Charles) maître et marchand tapissier Cour des Quinze Vingt § apprentissage, 28 octobre 1742; MC/ET/XXI/349
      contrat d'apprentissage; Mezieres, Charles
    - Chaumont (Bonaventure de) marchand tapissier rue des Prouvaires § Cautionnement, 30 octobre 1742; MC/ET/XXI/349
      Chaumont, Bonaventure de
    - Aubry (Charles) maître tapissier rue Saint Dominique § Mariage de la fille de .., 4 novembre 1742; MC/ET/XXI/349
    - Blanpain (André) marchand maître tapissier rue Montmartre § Mariage de .., 15 novembre 1742; MC/ET/XXI/349
      contrat de mariage; Blanpain, André
    - Blanpain (Jean) maître tapissier à Paris § Mariage du fils de feu .., 15 novembre 1742; MC/ET/XXI/349
      contrat de mariage; Blanpain, Jean
    - Feret (Claude) maître menuisier rue Neuve de Clery § apprentissage, 1er décembre 1742; MC/ET/XXI/349
      contrat d'apprentissage; Feret, Claude
    - Menuisier (apprentissage) § Contrat pour 6 ans entre Daniel Lebatteur, garçon tonnelier, et Claude Feret, maître menuisier, au profit de Nicolas Antoine Lebatteur, âgé de 12 ans, fils de Daniel. Logé, nourri, blanchi, sans deniers déboursés., 1er décembre 1742; MC/ET/XXI/349
      contrat d'apprentissage; Lebatteur, Daniel; Feret, Claude; Lebatteur, Nicolas Antoine
  - Minutes. 1743, janvier - mars, janvier - mars 1743; MC/ET/XXI/350; registre
    - Blanpain (André) marchand maître tapissier rue Montmartre § apprentissage, 30 janvier 1743; MC/ET/XXI/350
      contrat d'apprentissage; Blanpain, André
    - tapissier (apprentissage) § Contrat pour 6 ans, entre Jean Verpy, cocher, et André Blaupain, maître tapissier, au profit de Jean Verpy, âgé de 18 ans, fils de Jean, Logé, nourri, recevra une chopine de vin par jour Moyennant 600 l., 30 janvier 1743; MC/ET/XXI/350
    - Maigret (Pierre), maître menuisier, rue Charlot § Bail à .., 31 janvier 1743; MC/ET/XXI/350
      bail; Maigret, Pierre
    - Inventaire après décès de Marguerite Françoise Rhaimes, femme de Charles Claude Ange Dupleix, conseigneur de Bacquemot, demeurant rue Vivienne. Il comporte une liste d'estampes et de tableaux avec les noms d'auteurs, Rembrand, Morillot etc, et de fortes estimations faites par Jean Aved, peintre de l'académie, demeurant rue de Bourbon., 7 février 1743; MC/ET/XXI/350
      inventaire après décès; Bourbon (rue de); Vivienne (rue); Aved, Jean; Dupleix, Charles Claude Ange; Rhaimes, Marguerite Françoise; peintre
    - Bacquemont (château de) § Etat des meubles; Inventaire après décès de Madame de Bacqueremont, 7 février 1743; MC/ET/XXI/350
      inventaire; Mercin-et-Vaux (Aisne)
    - Constitution de rente par la dame Ducaroy et son fils au sieur Caqué, demeurant rue Montmartre, avec en pièce jointe un mémoire de plans et dessins fait par ce dernier pour la construction d'une maison sise rue Montmartre., 27 mars 1743; MC/ET/XXI/350
      constitution de rente; Montmartre (rue); Caqué (M.); Ducaroy (Mme)
    - Caqué (Pierre) architecte expert entrepreneur de bâtiments § Constitution, 27 mars 1743; MC/ET/XXI/350
      Caqué, Pierre
    - Desallée (André Nicerre) marchand joaillier rue Saint Louis § Obligation, 30 avril 1743; MC/ET/XXI/350
      obligation; Desallée, André Nicerre
    - Lefevre (Louis) menuisier rue Quincampoix § Mariage de .., 26 mai 1743; MC/ET/XXI/350
      contrat de mariage; Lefevre, Louis
    - Vatinelle (Antoine) maître fondeur rue du Cimetière Saint-Nicolas § Constitution, 27 mai 1743; MC/ET/XXI/350
      constitution de rente; Vatinelle, Antoine
    - Partage concernant Jean Martin Pelletier, sculpteur, Grande rue du Faubourg-Saint-Denis, 28 mai 1743; MC/ET/XXI/350
      partage; Faubourg-Saint-Denis (rue du); Pelletier, Jean Martin; sculpteur
    - Révérend (Gabriel) maître émailleur marchand faïencier rue Saint-Denis § Partage, 28 mai 1743; MC/ET/XXI/350
      partage; Révérend, Gabriel
    - Querron Desallée (André) marchand joaillier rue Saint Louis § Obligation, 9 juin 1743; MC/ET/XXI/350
      obligation; Querron Desallée, André
  - Minutes. 1743, avril - juin, avril - juin 1743; MC/ET/XXI/351; registre
    - Gilbert (Abraham) maître horloger place Dauphine § renonciation, 24 avril 1743; MC/ET/XXI/351
      Gilbert, Abraham
    - Fossé (Louis André) maître doreur rue de la Grande Truanderie § Quittance, 10 juin 1743; MC/ET/XXI/351
      quittance; Fossé, Louis André
  - Minutes. 1743, juillet - septembre, juillet - septembre 1743; MC/ET/XXI/352; registre
    - Lesieur (Nicolas), marchand orfèvre, rue Saint-Antoine § Quittance de rachat et constitution à la même date, 5 août 1743; MC/ET/XXI/352
      quittance; constitution de rente; Lesieur, Nicolas
    - Fermé (Louis) tapissier rue du Four § Constitution, 2 septembre 1743; MC/ET/XXI/352
      constitution de rente; Fermé, Louis
  - Minutes. 1743, octobre - décembre, octobre - décembre 1743; MC/ET/XXI/353; registre
    - Vigny (Pierre de) architecte rue des Fossés Montmartre § Procès verbal de comparution, 17 octobre 1743; MC/ET/XXI/353
      Vigny, Pierre de
    - Nihoille (Pierre Joseph) Graveur en bois à Paris § Notoriété du décès de .., 4 novembre 1743; MC/ET/XXI/353
      Nihoille, Pierre Joseph
  - Minutes. 1744, janvier - février, janvier - février 1744; MC/ET/XXI/354; registre
    Manque(s) constaté(s) dans cet article:
    Le moi de janvier 1744 manque (constatation M. Baulez 13 mars 2001).
  - Minutes. 1744, mars - avril, mars - avril 1744; MC/ET/XXI/355; registre
    - NIHOILLÉ (Pierre Joseph) Graveur sur bois Rue de Grenelle § Procuration .., 14 mars 1744; MC/ET/XXI/355
      procuration; Nihoillé, Pierre Joseph
    - Constitution de rente au profit de Pierre Haneuse, marbrier du roi, demeurant rue Poissonnière., 31 mars 1744; MC/ET/XXI/355
      constitution de rente; Poissonnière (rue); Haneuse, Pierre; tailleur de pierre
    - CAUVELLE (Louis François) Maître tapissier Rue Sainte Avoye § Mise en apprentissage .., 25 avril 1744; MC/ET/XXI/355
      contrat d'apprentissage; Cauvelle, Louis François
    - TAPISSIER (apprentissage) § mise en .. de LEBERT (Hilaire Nicolas) âgé de 21 ans pour 6 ans chez CAUVELLE (Louis François) qui le nourri, loge, couche, éclaire moyennant 600 livres., 25 avril 1744; MC/ET/XXI/355
  - Minutes. 1744, mai - juin, mai - juin 1744; MC/ET/XXI/356; registre
    - Dépôt de procuration. Claude Ballon. Maître à danser du roi, ballets du roi à Versailles, rue Sartory., 4 mai 1744; MC/ET/XXI/356
      procuration; Versailles (Yvelines); Ballon, Claude; enseignant; danseur
    - LANGLOIS (Antoine) Maître Serrurier; Rue Baillif § Mariage de .., 12 mai 1744; MC/ET/XXI/356
      contrat de mariage; Langlois, Antoine
  - Minutes. 1744, juillet - août, juillet - août 1744; MC/ET/XXI/357; registre
    - MOLIERE (Nicolas) Maître tapissier Rue Neuve § Quittance., 2 juillet 1744; MC/ET/XXI/357
      quittance; Moliere, Nicolas
    - NIHOILLE (Joseph Pierre) Graveur sur bois Rue de Grenelle § Procuration .., 18 août 1744; MC/ET/XXI/357
      procuration; Nihoille, Joseph Pierre
  - Minutes. 1744, septembre - octobre, septembre - octobre 1744; MC/ET/XXI/358; registre
    - Lemoyne (Michel) émailleur; rue Bourg l'Abbé § Mariage de .., 28 octobre 1743; MC/ET/XXI/358
      contrat de mariage; Lemoyne, Michel
    - Remy (Etienne), maître menuisier à Paris § Mariage du fils de feu .., 17 octobre 1744; MC/ET/XXI/358
      contrat de mariage; Remy, Etienne
  - Minutes. 1744, novembre - décembre, novembre - décembre 1744; MC/ET/XXI/359; registre
    - Compoint (Philippe) maître doreur sur métaux rue Saint-Pierre § Mariage de la fille de .., 19 novembre 1744; MC/ET/XXI/359
      contrat de mariage; Compoint, Philippe
    - Bourbon (Gaspard) maître maçon rue du Croissant § Obligation, 27 novembre 1744; MC/ET/XXI/359
      obligation; Bourbon, Gaspard
    - Beausire (Joachim) maître maçon Fosse du Pont aux Choux § quittance et mainlevée, 30 novembre 1744; MC/ET/XXI/359
      quittance; Beausire, Joachim
    - Roussel (Charles François), maître peintre, rue des Menetriers § bail à .., 23 décembre 1744; MC/ET/XXI/359
      bail; Roussel, Charles François
    - Blanpain (Jean) maître tapissier à Paris § Compte de tutelle de la veuve de .., 30 décembre 1744; MC/ET/XXI/359
      Blanpain, Jean
  - Minutes. 1745, janvier - février, janvier - février 1745; MC/ET/XXI/360; registre
    - Caillon (Jean) maître menuisier rue du Bac § Compte et transport, 14 janvier 1745; MC/ET/XXI/360
      Caillon, Jean
    - Malice (François), marchand orfèvre, rue de l'Arbre Sec § Constitution et quittance d'emploi, 8 février 1745; MC/ET/XXI/360
      constitution de rente; quittance; Malice, François
    - Thurin (Daniel-François) marchand tapissier sous les Piliers des Halles § bail de meubles, 17 février 1745; MC/ET/XXI/360
      bail; Thurin, Daniel-François
    - Lefranc (Nicolas) marchand doreur sur métaux rue des Moulins § Vente de maison par la veuve de .., 27 février 1745; MC/ET/XXI/360
      acte de vente; Lefranc, Nicolas
  - Minutes. 1745, mars - avril, mars - avril 1745; MC/ET/XXI/361; registre
    - Inventaire après décès de Nicolas de Lepinau, écuyer, demeurant rue du Gros-Chenet, avec une liste de tableaux avec leurs sujets., 8 mars 1745; MC/ET/XXI/361
      tableaux.
      [Bibliothèque].
      Fichier Bibliothèques.
      inventaire après décès; Gros-Chenet (rue du); Lepinau (M. de)
    - Goret (François Charles) compagnon sculpteur rue Aumaire § Inventaire après décès de la femme de -, 20 mars 1745; MC/ET/XXI/361
      inventaire; Goret, François Charles
  - Minutes. 1745, mai - juin, mai - juin 1745; MC/ET/XXI/362; registre
    - Galois (sieur) horloger à Paris § Dépôt de compte, 19 mai 1745; MC/ET/XXI/362
    - Demanche menuisier à Paris § Dépôt de compte, 19 mai 1745; MC/ET/XXI/362
    - Olivier (Didier Philippe) maître Serrurier à Paris § Mariage du fils de feu .., 19 mai 1745; MC/ET/XXI/362
    - Moliere tapissier à Paris § Dépôt de compte et état de dépense, 19 mai 1745; MC/ET/XXI/362
  - Minutes. 1745, juillet - août, juillet - août 1745; MC/ET/XXI/363; registre
    - Monmerqué (Mathieu) tapissier du roi à l'Hôtel des Gobelins § Contribution et quittances, 23 juillet 1745; MC/ET/XXI/363
      quittance; Monmerqué, Mathieu
  - Minutes. 1745, septembre - octobre, septembre - octobre 1745; MC/ET/XXI/364; registre
    - Rondé (Claude Dominique) joaillier du roi aux Galeries du Louvre § Quittances des créanciers du marquis de Tallegrand, 1er septembre 1745; MC/ET/XXI/364
      quittance; Rondé, Claude Dominique
    - Nolin (Jean-Baptiste), marchand orfèvre, quai des Orfèvres § Quittances des créanciers du marquis de Talleyrand, 1er septembre 1745; MC/ET/XXI/364
      quittance; Nolin, Jean Baptiste
    - Martin (Nicolas), maître menuisier, à Versailles § Quittance des créanciers du marquis de Talleyrand, 1er septembre 1745; MC/ET/XXI/364
      quittance; Martin, Nicolas
    - Adry (Pierre) marchand doreur rue Quincampoix § Quittances des créanciers du marquis de Talleyrand, 1er septembre 1745; MC/ET/XXI/364
      quittance; Adry, Pierre
    - Inventaire après décès de Charles Etienne de la Coré, seigneur de Saint-Ouen, donnant un état des meubles du château de Saint-Ouen dont des tapisseries à bordure de bois doré, un Christ, une vierge etc., 16 septembre 1745; MC/ET/XXI/364
      tapisseries.
      Précisions sur les lieux: Saint-Ouen (Seine-Saint-Denis)--Château
      inventaire après décès; Saint-Ouen (Seine-Saint-Denis); La Coré, Charles Etienne de
    - Saint-Ouen (château de) Etat des meubles du .. § Inventaire après décès du seigneur de Saint-Ouen, 16 septembre 1745; MC/ET/XXI/364
      inventaire; Saint-Ouen (Seine-Saint-Denis, château de)
  - Minutes. 1745, novembre - décembre, novembre - décembre 1745; MC/ET/XXI/365; registre
  - Minutes. 1746, janvier - février, janvier - février 1746; MC/ET/XXI/366; registre
    - ASSELIN (Jean) Maçon Rue du faubourg Montmartre § Inventaire après décès de ASSELIN (Philippe), 15 février 1746; MC/ET/XXI/366
      inventaire; Asselin, Jean
    - GORET (Antoine) compagnon Sculpteur Rue du Cimetière § Mariage de .., 20 février 1746; MC/ET/XXI/366
      contrat de mariage; Goret, Antoine
  - Minutes. 1746, mars - mai, mars - mai 1746; MC/ET/XXI/367; registre
    - ERARD (Marin) Serrurier Rue du Faubourg Montmartre § Vente de meubles .., 6 mai 1746; MC/ET/XXI/367
      acte de vente; Erard, Marin
  - Minutes. 1746, juin - août, juin - août 1746; MC/ET/XXI/368; registre
    - Mainhulle (Alexandre) marchand tapissier rue de la Verrerie § transport de rente, 17 juin 1746; MC/ET/XXI/368
      transport de droits; Mainhulle, Alexandre
    - Verrier (Nicolas) maître tapissier à Paris § Mariage de .. (pièce annexe); Dépôt de plusieurs pièces, 1er juillet 1746; MC/ET/XXI/368
      contrat de mariage; Verrier, Nicolas
  - Minutes. 1746, septembre - décembre, septembre - décembre 1746; MC/ET/XXI/369; registre
    - Moliere (Nicolas) marchand tapissier rue Neuve Saint-Eustache § quittance, obligation, délais, 8 octobre 1746; MC/ET/XXI/369
      obligation; quittance; Moliere, Nicolas
    - Robin (Gilles) maçon à Villette Visite le château de Rosay § Vente du marquisat de Rosay (140.000 l.), 30 octobre 1746; MC/ET/XXI/369
      acte de vente; Robin, Gilles
    - Rozay (château de) S. et O., Mantes § Etat du ..; pièce annexe; Vente du marquisat de Rosay, 30 octobre 1746; MC/ET/XXI/369
      acte de vente; Rosay (Yvelines)
  - Minutes. 1747, janvier - avril, janvier - avril 1747; MC/ET/XXI/370; registre
    - Germain (Thomas), orfèvre ordinaire du roi § Constitution de rente passés pardevant .., 6 mai 1740; MC/ET/XXI/370
    - Compte de pension et vente de meubles de mr. Dumée dont des tableaux entre autres un petit Tesnier., 14 janvier 1747; MC/ET/XXI/370
      compte; acte de vente; Dumée (M.)
    - Girardin (Louis Felix) entrepreneur de bâtiments du roi à Versailles § Renonciation, 27 janvier 1747; MC/ET/XXI/370
      Girardin, Louis Félix
    - Remboursement concernant Pierre Haneuse, marbrier du roi, demeurant rue Poissonnière., 8 février 1747; MC/ET/XXI/370
      indemnité; Poissonnière (rue); Haneuse, Pierre; tailleur de pierre
  - Minutes. 1747, mai - août, mai - août 1747; MC/ET/XXI/371; registre